臺灣嘉義地方法院刑事判決
111年度易字第173號
公  訴  人  臺灣嘉義地方檢察署檢察官
被      告  呂俊典



上列被告因竊盜案件，經檢察官提起公訴（111年度偵字第2680
號），本院判決如下：
    主      文
 甲○○犯侵入住宅竊盜罪，處有期徒刑柒月。緩刑參年，緩刑期
 間付保護管束，並應於本判決確定之日起壹年內，向指定之政
 府機關、政府機構、行政法人、社區或其他符合公益目的之機
 構或團體，提供捌拾小時之義務勞務。   
    事實及理由
一、犯罪事實
    甲○○意圖為自己不法所有，基於加重竊盜之犯意，於民國11
    0年12月25日中午12時許，侵入乙○○位於嘉義縣○○市○○里00
    鄰○○○0000號住處內，徒手竊取乙○○放置在屋內如附表所示
    物品得手後，經乙○○發覺有異查看，甲○○旋即逃離現場。
二、證據能力
　　刑事訴訟法第159條之5規定，被告以外之人於審判外之陳述
    ，雖不符前4條之規定，而經當事人於審判程序同意作為證
    據，法院審酌該言詞陳述或書面陳述作成時之情況，認為
    適當者，亦得為證據。當事人、代理人或辯護人於法院調查
    證據時，知有第159條第1項不得為證據之情形，而未於言詞
    辯論終結前聲明異議者，視為有前項之同意。本判決以下所
    引用之傳聞證據，檢察官及被告甲○○於審判程序中均同意作
    為證據使用，或知有傳聞證據之情形而未於言詞辯論終結前
    聲明異議，本院審酌該等證據作成時之情況，並無違法取證
    之情形，又與本案有關聯性，認為以之作為證據應屬適當，
    均具有證據能力。
三、認定犯罪事實所憑之證據及理由
　㈠訊據被告就前揭犯罪事實坦承不諱（偵卷第43頁至第45頁、
    本院卷第61頁），核與告訴人乙○○指訴（警卷第6頁至第12
    頁）與證人林○○證述（警卷第13頁至第17頁）大致相符，並
    有自願受搜索同意書、嘉義縣警察局朴子分局搜索扣押筆錄
    、扣押物品目錄表、扣押物品收據（警卷第21頁至第34頁）
    、被害人報告單（警卷第67頁至第68頁）、贓物認領保管單
    （警卷第64頁至第66頁）、指認犯罪嫌疑人紀錄表（警卷第
    35頁至第37頁）、監視器翻拍照片、扣案物暨蒐證照片、監
    視器光碟1片（警卷第38頁至第62頁、偵卷末頁證物袋）、
    內政部警政署刑事警察局111年3月9日刑生字第1108047058
    號鑑定書（本院卷第35頁至第37頁）可佐，被告任意性自白
    與事實相符，足以採信。
　㈡至於告訴人另表示尚有小金牌、手錶及些許現金失竊等語(本
    院卷第65頁)，惟此部分僅有告訴人單一指訴而無其他證據
    可佐，基於罪疑惟輕原則，此部分事實尚無從認定，一併指
    明。　
　㈢綜上，本案事證明確，應依法論科。
四、論罪科刑
  ㈠核被告所為，係犯刑法第321條第1項第1款之侵入住宅竊盜罪
    。
  ㈡爰審酌被告正值壯年卻不思正當途徑賺取財物，竟恣意侵入
    住宅竊盜，破壞居家寧靜安全，影響社會治安甚鉅，並易使
    告訴人日後陷於恐懼之中，原不宜寬縱，惟念被告於審理時
    坦承犯行且當庭向告訴人表示歉意，告訴人亦表示不再追究
    ，兼衡其自陳國中肄業之智識程度，與配偶離婚，育有3 名
    子女其中1名未成年，從事搭建鐵皮屋，獨居，家境普通等
    一切情狀，量處如主文所示之刑。
  ㈢被告前因多次施用毒品案件及贓物罪案件，經法院判處有期
    徒刑確定，並經臺灣高等法院臺南分院以101年度聲字第435
    號裁定應執行有期徒刑3年4月確定，並於103年9月2日因縮
    短刑期假釋出監，於104年6月1日縮刑期滿假釋未經撤銷視
    為執行完畢，有臺灣高等法院被告前案紀錄表可參。被告前
    因故意犯罪受有期徒刑以上刑之宣告，執行完畢後，5年以
    內未曾因故意犯罪受有期徒刑以上刑之宣告，被告與告訴人
    達成和解並已履行損害賠償，告訴人願原諒被告，有卷附公
    務電話紀錄查詢表可憑，足信被告係一時失慮致犯本罪，已
    具悔意，諒經此偵審程序當知所警惕而無再犯之虞，故本院
    認對被告所宣告之刑，以暫不執行為適當，予以宣告緩刑3
    年，以啟自新。另被告不以正途獲取財物，為使被告銘記教
    訓，本院認為仍有課予被告一定負擔之必要，爰命被告於本
    判決確定之日起1年內，向執行機關指定之政府機關、政府
    機構、行政法人、社區或其他符合公益目的之機構或團體，
    提供80小時之義務勞務，並依刑法第93條第1項第2款之規定
    ，於緩刑期間付保護管束，以匡正法治觀念，並勵自新。又
    如被告違反上開緩刑所附條件情節重大，檢察官得依刑法第
    75條之1第1項第4款規定，聲請法院撤銷其緩刑之宣告，附
    此說明。　　　
　㈣被告犯罪所竊得物品均已合法發還告訴人（警卷第64頁至第6
    5頁），依刑法第38條之1第5項規定，自無庸再予宣告沒收
    。至於其餘扣案物(本院卷第69頁)與本案犯行無關且非違禁
    物，均不予宣告沒收。
據上論斷，應依刑事訴訟法第299條第1項前段(依刑事判決精簡
原則，僅記載程序法條)，判決如主文。
本案經檢察官柯文綾提起公訴，檢察官楊麒嘉到庭執行職務。　
中　　華　　民　　國　　111 　年　　4 　　月　 29 　　日
                  刑事第八庭  法　官  盧伯璋　
以上正本證明與原本無異。
如不服本判決應於收受判決後20日內向本院提出上訴書狀，並應
敘述具體理由；其未敘述上訴理由者，應於上訴期間屆滿後20日
內向本院補提理由書（均須按他造當事人之人數附繕本）「切勿
逕送上級法院」。告訴人或被害人如對於本判決不服者，應具備
理由請求檢察官上訴，其上訴期間之計算係以檢察官收受判決正
本之日期為準。　　　　　　　　　
中　　華　　民　　國　　111 　年　　4 　　月　　29　　日
                              書記官  曹瓊文
附錄本案論罪科刑法條：
中華民國刑法第321條
犯前條第一項、第二項之罪而有下列情形之一者，處六月以上五
年以下有期徒刑，得併科五十萬元以下罰金：
一、侵入住宅或有人居住之建築物、船艦或隱匿其內而犯之。
二、毀越門窗、牆垣或其他安全設備而犯之。
三、攜帶兇器而犯之。
四、結夥三人以上而犯之。
五、乘火災、水災或其他災害之際而犯之。
六、在車站、港埠、航空站或其他供水、陸、空公眾運輸之舟、
    車、航空機內而犯之。　　
附表：
編號 物品名稱 數量 1 關聖帝君金牌 2面 2 媽祖金牌 1面 3 木製聚寶盆 1個 4 石製聚寶盆 1個 5 布製購物袋 1個 6 神明紀念幣 3個 7 飾品 1盒 8 黃金手鍊 1條 9 黃金項鍊 1條 10 黃金心型耳環 1對 11 黃金蝴蝶耳環 1對 12 任天堂SWITCH電玩 1台 13 GPLUS手機 1盒 14 極光廣角噴水頭 1組